臺灣苗栗地方法院行政訴訟判決  
111年度交字第27號
111年4月19日辯論終結
原      告  黃煒承  




被      告  臺中市交通事件裁決處
                      設臺中市○○區○○○路00號
代  表  人  黃士哲    住同上
訴訟代理人  黃曉妍律師
複  代理人  魏光玄律師
上列當事人間交通裁決事件，原告不服被告於民國111年3月8日
中市裁字第68-Q00000000號裁決，提起行政訴訟，本院判決如下
：
    主  文
原告之訴駁回。
訴訟費用新臺幣300元由原告負擔。
    事實及理由
壹、爭訟概要：原告於民國111年2月12日下午2時18分許，駕駛
    訴外人臺灣中油股份有限公司（下稱中油公司）所有之車號
    000-0000號自用小貨車，行經宜蘭縣三星鄉（下同）三星路
    2段與三星路2段99巷路口附近，其後經宜蘭縣○○○○○○○○○○○○
    ○○○○○○○○○○○○○於○○○路000巷000號前攔檢，由員警當場舉發
    ，再經被告於同年3月8日製發裁決書（中市裁字第68-Q0000
    0000號），以「汽車行駛於一般道路上汽車駕駛人未依規
    定繫安全帶」為由，依道路交通管理處罰條例（下稱道交條
    例）第31條第1項規定，處原告罰鍰新臺幣（下同）1,500元
    （下稱原處分），原告不服原處分而提起本訴。
貳、實體部分
一、原告主張：原告當日駕車有繫安全帶，是到民宿前大約20、
    30秒才解開，（後改稱）是到民宿後20、30秒才解開，且原
    告係於車輛停靠民宿私有地經警查獲，車輛並未行駛於道路
    ，原處分違法等語。並聲明：原處分撤銷。
二、被告則以：本件係舉發員警於三星路2段與三星路2段99巷路
    口附近擔服交通稽查勤務，發現原告駕駛上開車輛未繫安全
    帶，遂跟隨原告上開車輛並鳴按喇叭示意，惟原告駕駛上開
    車輛駛至大埔中路309巷118號始停下，員警已將舉發違反道
    路交通管理事件通知單填載之違規地點更正為三星路2段與
    三星路2段99巷路口，故原告係於該路段駕車未繫安全帶，
    而非於私人土地；又檢視舉發機關提出之監視器影像畫面，
    原告駕車行經該路段時，身體間並無與安全帶相類似外觀、
    形狀、顏色之物體或陰影，且係由員警親眼見聞並當場舉發
    ，足認原告確有駕車未繫安全帶之違規事實等語，資為抗辯
    。並聲明：原告之訴駁回。
三、兩造協議簡化爭點如下（交字卷〈下同〉第86至87頁，不爭執
    事項並有所列相關證據可佐，堪信為真實）：
  ㈠不爭執事項
  ⒈原告於111年2月12日下午2時18分許，駕駛中油公司所有之車
    號000-0000號自用小貨車，行經三星路2段與三星路2段99巷
    路口附近，經大隱派出所員警於大埔中路309巷118號前攔檢
    （第84至86頁勘驗筆錄、第67頁員警職務報告）。
  ⒉原告有經大隱派出所員警當場舉發，於111年2月12日製發舉
    發違反道路交通管理事件通知單，違規事實為「未繫安全帶
    」（原記載違規地點為：大埔中路309巷118號，後更正為：
    三星路2段與三星路2段99巷路口附近），該通知書經原告當
    場簽收（第57頁通知單、第65頁三星分局函文）；其後被告
    於同年3月8日製發裁決書（中市裁字第68-Q00000000號），
    以「汽車行駛於一般道路上汽車駕駛人未依規定繫安全帶
    」為由，依道交條例第31條第1項規定，處原告罰鍰1,500元
    （第75頁裁決書，即原處分），該裁決書於同年月9日送達
    原告（第76頁送達證書）。
  ⒊依違反道路交通管理事件統一裁罰基準及處理細則之附件違
    反道路交通管理事件統一裁罰基準表，違反道交條例第31條
    第1項者，於期限內繳納或到案聽候裁決者，裁罰基準為1,5
    00元（第35頁）。
  ㈡爭執事項
  ⒈原告是否有於上開時地駕駛上開車輛未繫安全帶？
  ⒉原告請求撤銷原處分，有無理由？ 
四、本院之判斷
  ㈠爭點一：
  ⒈按汽車行駛於道路上，其駕駛人未依規定繫安全帶者，處駕
    駛人1,500元罰鍰（道交條例第31條第1項前段）。
　⒉經查：
　⑴依不爭執事項⒈、⒉，原告當日確有駕駛上開車輛行經三星路2
    段與三星路2段99巷路口附近，並經大隱派出所員警於大埔
    中路309巷118號前攔檢而當場舉發；而當日舉發員警已明確
    表示：其係於三星路2段與三星路2段99巷路口附近發現原告
    駕駛上開車輛未依規定繫安全帶，故跟隨於後鳴按喇叭示意
    停車，然原告行駛至大埔中路309巷118號前才停下，其立即
    上前告知原告違規事由並依規定舉發等語（第67頁員警職務
    報告）；且經本院當庭勘驗原告駕駛上開車輛行經三星路2
    段與三星路2段99巷路口之路口監視器畫面，勘驗結果可見
    原告駕駛上開車輛行經該路口時，身上穿著紅色衣物，未見
    有其他顏色，而確有員警騎乘機車跟隨於後（第84至85頁勘
    驗筆錄）；再經本院勘驗員警提出之密錄器畫面，勘驗結果
    亦可見原告當日經攔停後未繫有安全帶，且與員警對話如下
    ：「（員警）你早。（原告）怎麼了嗎？（員警）怎麼剛剛
    沒有繫安全帶。（原告）喔。（員警）行、駕照借看一下好
    嗎？（原告）好。（員警）繫一下安全帶，為了安全。（原
    告）好好，下次會繫（同時拿出證件）。（員警）你有帶駕
    照嗎？」（第85至86頁勘驗筆錄）。
　⑵則依上開證據，本件舉發員警當日目視原告駕駛上開車輛未
    繫安全帶後，即騎乘警車跟隨於後，路口監視器畫面亦可見
    原告駕駛上開車輛時，身體上並無與安全帶顏色相近之黑色
    物體，其後原告經員警攔查後，亦未見其繫有安全帶，且於
    員警告知其方才未繫安全帶時，其亦未爭執，並進而表示「
    下次會繫」，足認原告當日駕駛上開車輛，確有於三星路2
    段與三星路2段99巷路口附近未繫安全帶之違規事實無疑。
　⒊原告雖主張前詞，然不僅與上開客觀證據不符，且原告先主
    張其係於民宿前大約20、30秒才解開等語，其後旋即改稱係
    到民宿後大約20、30秒才解開等語（第86頁言詞辯論筆錄）
    ，顯係臨訟編纂之詞，殊難採信；又本院業已認定原告違規
    地點係於三星路2段與三星路2段99巷路口附近之道路，礙非
    經攔查之大埔中路309巷118號，原告主張其係於私有土地上
    未繫安全帶，顯不足採。　
  ㈡爭點二：
　　綜上，依不爭執事項⒈及上開認定，原告當日既有駕駛上開
    車輛行經三星路2段與三星路2段99巷路口附近未繫安全帶之
    客觀情狀，從而被告依道交條例第31條第1項規定，對原告
    裁罰如不爭執事項⒉之原處分，經核於法相符，並無原告所
    指違法之處，且與不爭執事項⒊之統一裁罰基準表一致，原
    告訴請撤銷原處分為無理由，應予駁回。
五、本件事證已臻明確，兩造其餘攻擊防禦方法及訴訟資料，經
    本院審酌後核於本判決結果不生影響，爰不逐一論述，併此
    敘明。
六、本件第一審裁判費為300元，依行政訴訟法第98條第1項本文
    規定，應由敗訴之原告負擔，併依同法第237條之8第1項規
    定，確定第一審訴訟費用額如主文第2項所示。
七、結論：本件原告之訴為無理由，依同法第195條第1項後段規
    定，判決如主文第1項所示。
中　　華　　民　　國　　111 　年　　4 　　月　　19　　日
                  行政訴訟庭　法　官　劉奕榔
以上正本係照原本作成。
如不服本判決，應於判決送達後20日內，向本院提出上訴狀並表
明上訴理由（原判決所違背之法令及其具體內容或依訴訟資料可
認為原判決有違背法令之具體事實），其未載明上訴理由者，應
於提出上訴後20日內向本院補提理由書（上訴狀及上訴理由書均
須按他造人數附繕本，如未按期補提上訴理由書，則逕予駁回上
訴），並應繳納上訴裁判費新臺幣750元。 
                              書記官  郭娜羽
中　　華　　民　　國　　111 　年　　4 　　月　　19　　日